臺灣彰化地方法院刑事判決　　　　　　　　　　　　九十一年度訴字第一三四八號
　　公　訴　人　臺灣彰化地方法院檢察署檢察官
　　被　　　告　甲○○
右列被告因毒品危害防制條例案件，經檢察官提起公訴（九十一年度毒偵字第二四九
○號，本院判決如左：
    主  文
甲○○施用第一級毒品，累犯，處有期徒刑拾月；又施用第二級毒品，累犯，處有期
徒刑陸月。應執行有期徒刑壹年貳月。
    事  實
一、甲○○前於民國八十五年間因違反肅清煙毒條例、麻醉藥品管理條例等案件，分
    別經法院判處有期徒刑三年三月、四月確定，定執行刑有期徒刑三年四月，於八
    十六年三月四日入監執行，於八十七年十二月一日假釋出監，於八十九年五月二
    十九日撤銷假釋入監執行殘刑，於九十一年五月九日縮短刑期執行完畢。復因施
    用毒品案件，經強制戒治期滿，由臺灣彰化地方法院檢察署檢察官於九十年六月
    五日以九十年度戒毒偵字第七九○、七九一、七九二號為不起訴處分確定在案。
    詎仍未戒除毒癮，復於九十一年八月二十五日或其前四日內之某一時點，在不詳
    處所，以不詳方式施用第一級毒品海洛因及第二級毒品安非他命各一次。嗣於同
    年八月二十五日二十時三十六分許，至彰化縣警察局北斗分局接受毒品人口定期
    調驗，結果尿液檢驗呈嗎啡、甲基安非他命陽性反應，始查悉上情。
二、案經彰化縣警察局北斗分局報請台灣彰化地方法院檢察署檢察官偵查起訴。
    理  由
一、訊據被告甲○○矢口否認其有上揭施用第一、二級毒品之犯行，辯稱：伊於九十
    一年八月間因失眠而至彰化縣溪湖鎮楊同榮診所就診拿藥，另至夜市購買壯陽藥
    服用，可能是服用該類藥品才會檢驗出嗎啡及安非他命反應云云。惟查，彰化縣
    警察局北斗分局警員於九十一年八月二時五日二十時三十六分許，對被告辦理定
    期採尿，經送詮昕科技股份有限公司檢驗結果，係呈現嗎啡及甲基安非他命陽性
    反應，有該公司九十一年九月四日出具之濫用藥物檢驗報告在卷可稽。按嗎啡經
    化學合成可製得海洛因，海洛因施打入人體後，經新陳代謝作用又可分解成嗎啡
    ，故嗎啡或海洛因在進入人體後，均以嗎啡型態排於尿液中，從尿液中無法檢驗
    分辨係施打（或吸食）嗎啡或海洛因；又一般人施打嗎啡或海洛因後，於尿液中
    檢驗出煙毒反應時效，需視施打量多少及個人代謝分泌情況而定，施打量多者，
    於施打後四、五日內仍有可能檢驗出煙毒反應，施打量少者，可能在二十四小時
    後，即難發現煙毒反應，且個人體質之不同，亦會影響時效，故通常採尿化驗煙
    毒反應，應以施打後二十四小時所採為宜，此經法務部調查局七十九年二月二十
    七日（七九）陸（一）四０二八八一號函釋甚明，故經採尿檢驗有嗎啡反應者，
    應可認其人於採尿前之四、五日內有施用海洛因。次按一般人如未施用安非他命
    ，其尿液應不會檢出安非他命反應，倘有吸用者，約百分之七十於二十四小時內
    自尿中排出，約百分之九十於九十六小時自尿中排出，故推算施用時間距採尿時
    間最長可能不會超過四日，此有行政院衛生署藥物食品檢驗局八十一年二月八日
    （八一）藥檢壹字第００一一五六號函敘明在案，是經採尿檢驗有安非他命反應
    者，通常可認其人於採尿前四日內有施用安非他命之行為。故被告應係自九十一
    年八月二十五日二十時三十六分許採尿前四日內某時，有施用海洛因、安非他命
    之行為無誤。被告雖辯稱其於九十一年八月間有服用楊同榮診所之藥物及夜市之
    壯陽藥，才會檢驗出嗎啡及安非他命反應云云，然楊同榮診所函覆其藥物未具毒
    品成分，有該診所九十一年十月十七日之函文附卷可佐，被告於警訊時未供稱服
    用壯陽藥，於本院審理時始供稱服用壯陽藥，顯係臨訟卸責之詞，不足採信。此
    外，被告前因施用毒品案件，經本院裁定送觀察勒戒處所觀察、勒戒後，認有繼
    續施用毒品之傾向，經本院裁定令入戒治處所施以強制戒治，嗣交付保護管束期
    滿，由臺灣彰化地方法院檢察署檢察官於九十年六月五日以九十年度戒毒偵字第
    七九○、七九一、七九二號為不起訴處分確定，有臺灣彰化地方法院檢察署刑案
    資料查註紀錄表及不起訴處分書各一份在卷足憑。其於五年內再犯毒品危害防制
    條例第十條之罪，被告之犯行洵堪認定。
二、核被告所為，係犯毒品危害防制條例第十條第一項之施用第一級毒品罪及同條例
    第十條第二項之施用第二級毒品罪。被告施用第一級、第二級毒品前持有第一級
    、第二級毒品之低度行為，應分別為其施用第一級、第二級毒品之高度行為所吸
    收，均不另論罪。被告所犯前開二罪間，犯意各別，構成要件互殊，應分論併罰
    。查被告前於民國八十五年間因違反肅清煙毒條例、麻醉藥品管理條例等案件，
    分別經法院判處有期徒刑三年三月、四月確定，定執行刑有期徒刑三年四月，於
    八十六年三月四日入監執行，於八十七年十二月一日假釋出監，於八十九年五月
    二十九日撤銷假釋入監執行殘刑，於九十一年五月九日縮短刑期執行完畢，有臺
    灣彰化地方法院檢察署刑案資料查註紀錄表及臺灣高等法院被告全國前案紀錄表
    各一份附卷可考，其受有期徒刑執行完畢後，於五年內再犯本件有期徒刑以上刑
    之罪，為累犯，應加重其刑。本件被告所犯施用第一級及第二級毒品罪，各有二
    種刑之加重，應分別遞加之。爰審酌被告前有施用毒品前科多次，經強制戒治為
    不起訴處分後，竟仍不知悔改警惕，猶繼續施用二種毒品不輟，且犯後仍飾詞狡
    辯，本不宜輕罰，惟念及施用毒品係自戕且容易成癮之行為，從另一角度觀察，
    應視同病人看待等一切情狀，分別量處如主文所示之刑，並定其應執行之刑。
三、被告於本院九十一年十二月二日審判期日，未受許可而退庭，爰不待其陳述，逕
    行判決，附予敘明。
據上論斷，應依刑事訴訟法第三百零五條、第二百九十九條第一項前段，毒品危害防
制條例第十條第一項、第二項、第二十三條第二項前段，刑法第十一條前段、第五十
六條、第四十七條、第五十一條第五款，判決如主文。
本案經檢察官黃淑媛到庭執行職務
中      華      民      國    九十一    年     十二     月     十六     日
                                  臺灣彰化地方法院刑事第一庭
                                      法      官  宋  恭  良
右正本證明與原本無異。
如不服本判決，應於判決送達後十日內向本院提出上訴狀，上訴於臺灣高等法院臺中
分院( 須附繕本 )。
                                      法院書記官  劉  玫  金
中      華      民      國    九十一    年     十二     月     十七     日
附錄本案論罪科刑法條
毒品危害防制條例第十條
施用第一級毒品者，處六月以上五年以下有期徒刑。
施用第二級毒品者，處三年以下有期徒刑。
